臺灣嘉義地方法院民事判決　九十一年度訴字第七五八號
　　原　　　告　　合作金庫銀行股份有限公司
　　法定代理人　　丙○○
　　訴訟代理人　　丁○○
　　被　　　告　　理相科技股份有限公司
　　人　　　　　　己○○
　　被　　　告　　甲○○
　　　　　　　　　戊○○
　　　　　　　　　乙○○
右列當事人間請求給付借款事件，本院判決如左：
    主    文
被告應連帶給付原告新台幣（下同）捌拾陸萬貳仟壹佰柒拾壹元，以及從民國九十一
年八月二日開始，一直到清償日為止，按照年息百分之九．九三四計算的利息，並從
九十一年九月三日開始，一直到清償日為止，逾期在六個月內清償，按前述利率加計
百分之十違約金，逾期超過六個月清償，按前述利率加計百分之二十違約金，被告應
連帶給付原告。
本案訴訟費用由被告連帶負擔。
本件判決在原告以貳拾捌萬柒仟伍佰元或同額台北市政府建設公債八十六年度債票提
供擔保後，可以假執行。
    事實及理由
壹、原告主張：
  一、被告理相科技股份有限公司在民國九十年六月十八日向原告借款一百萬元，並
      以被告己○○、甲○○、戊○○、乙○○為連帶保證人，雙方約定借款期限至
      九十一年六月十八日止，利息按年息百分之十．三三二計算，並隨基本放款利
      率機動調整，借款人逾期清償時，違約金的計算方式為逾期在六個月清償內者
      ，按約定利率加計百分之十，逾期超過六個月的部分，則按約定利率加計百分
      之二十計算。若未按時繳納，全部借款視為到期。被告只償還十三萬七千八百
      二十九元，但從九十一年八月二日即未依約繳納利息，原告多次催討，被告均
      置之不理。於是，原告根據借款契約與連帶保證法律關係提起本件訴訟，並請
      求如主文第一項所記載的聲明。
  二、提出借據及授信約定書各一份、授信約定書四份、連帶保證書及借戶全部資料
      查詢單各一份（以上都是影本），作為證明。
貳、被告等人經過本院合法通知，都沒有正當理由，又未向本院請假，而沒有在言詞
    辯論期日，到場陳述意見，同時，本案也沒有民事訴訟法第三百八十六條所規定
    的情形出現（請看附錄法條），因此，本院依照原告聲請，由原告單獨辯論而直
    接判決。
參、本院判斷：
  一、原告主張的事實，有原告提出借據及授信約定書各一份、授信約定書四份、連
      帶保證書及借戶全部資料查詢單各一份，作為證明。被告等人經過本院合法通
      知，沒有正當理由，而未到庭陳述意見，依照民事訴訟法第二八０條第一項前
      段、第三項規定：「當事人對於他造主張之事實，於言詞辯論時不爭執者，視
      同自認。當事人對於他造主張之事實，已於相當時期受合法之通知，而於言詞
      辯論期日不到場，亦未提出準備書狀爭執者，準用第一項之規定。但不到場之
      當事人係依公示送達通知者，不在此限」，因此，原告的主張可以認定真實而
      被本院採信。
  二、綜上所述，原告根據借款契約及連帶保證法律關係，請求被告等人連帶給付如
      主文第一項記載的金額、遲延利息及違約金，具有法律上理由，應該准許原告
      請求。
肆、原告表示願意提供擔保，聲請本院准許假執行宣告。原告勝訴，依照民事訴訟法
    第三九０條第二項規定（請看附錄法條），本院宣告；本件判決在原告以二十八
    萬七千五百元或同額台北市政府建設公債八十六年度債票提供擔保後，可以假執
    行。
伍、訴訟費用負擔的依據，依照民事訴訟法第八十五條第二項，判決如主文。
中　　　華　　　民　　　國　　九十一　　年　　　十　　　月　　　二十九　日
                                  臺灣嘉義地方法院民事第二庭
                                      法　官　甘  大  空
右為正本係照原本作成
如對本判決上訴應於送達後二十日內向本院提出上訴狀
中　　　華　　　民　　　國　　九十一　　年　　　十　　　月　　　二十九　日
                                      書記官　陳　麗　雅
~F0~
~T40~
附錄法條：
民事訴訟法第三八六條：「有左列各款情形之一者，法院應以裁定駁回前條聲請，並
延展辯論期日：
一　不到場之當事人未於相當時期受合法之通知者。
二　當事人之不到場，可認為係因天災或其他不可避之事故者。
三　到場之當事人於法院應依職權調查之事項，不能為必要之證明者。
四　到場之當事人所提出之聲明、事實或證據，未於相當時期通知他造者。」
民事訴訟法第三九０條第二項：「原告陳明在執行前可供擔保而聲請宣告假執行者，
雖無前項釋明，法院應定相當之擔保額，宣告供擔保後，得為假執行。」
